【裁判字號】    89,易,82
【裁判日期】    891020
【裁判案由】    藏匿人犯
【裁判全文】
臺灣雲林地方法院刑事判決                            八十九年度易字第八二號
    公  訴  人  臺灣高雄地方法院檢察署檢察官
    被      告  乙○○
    被      告  甲○○
右列被告因藏匿人犯案件，經檢察官提起公訴（八十八年度偵緝字第八○一號、八十
八年度偵字第九八○五號、第一二五八六號）後，再經台灣高雄地方法院以八十八年
度易字第三七六六號判決移轉管轄於本院，本院判決如左：
    主  文
乙○○共同藏匿犯人，處拘役肆拾日，如易科罰金，以佰元折算壹日。
甲○○共同藏匿犯人，處拘役貳拾日，如易科罰金，以參佰元折算壹日。
    事  實
一、乙○○前於民國（下同）八十五年間因犯麻藥、煙毒等罪，經本院裁定應執行有
    期徒刑三年五月確定，後於八十八年一月十五日核准假釋，並於八十八年一月二
    十六日經本院裁定假釋中付保護管束。乙○○、甲○○與丙○○係舊識，均明知
    丙○○係涉嫌殺害駱立傑及駱力菖之犯人，竟基於共同藏匿犯人之犯意聯絡，於
    民國八十八年五月十二日，將之藏匿在雲林縣斗南鎮○○里○○路附近其二人父
    親之魚池工寮內。嗣於八十八年五月十四日凌晨零時五十分許，為警在雲林縣虎
    尾鎮興南村興南六五號乙○○與甲○○住處前發現丙○○與甲○○共乘一車，丙○○為逃避查緝，竟駕車衝撞，後仍為警逮獲。
二、案經高雄市政府警察局苓雅分局移送台灣高雄地方法院檢察署檢察官偵查起訴後
    ，經台灣高雄地方法院判決移轉管轄於本院。
    理  由
一、訊據被告乙○○、甲○○，對於八十八年五月十二日中午至同年月十四日凌晨零
    時五十分許，丙○○白天在其二人父親魚池工寮休息，夜間有至其住處盥洗之事
    實，坦承不諱，惟均矢口否認有何藏匿犯人之犯行，被告乙○○辯稱：伊不知道
    丙○○係殺人犯，他是去魚池那裡，不是整天與伊在一起，他住在工寮伊不知情
    ，他借房間洗澡時把衣服丟在房間內伊也不知道云云；被告甲○○亦辯稱：伊亦
    不知道丙○○係犯人云云。經查，案外人丙○○於八十八年五月十二日中午到達
    雲林縣虎尾鎮被告二人之住處，至同年月十四日凌晨為警逮捕止，丙○○皆與被
    告二人在一起，且丙○○有到被告二人住處二次，其餘時間均躲藏於被告二人父
    親之魚池工寮內之事實，業據丙○○於警訊及法院訊問中陳述明確，此有高雄市
    政府警察局苓雅分局八十九年二月三日高市警苓分刑字第二三九八號函檢附之警
    訊筆錄，及本院囑託台灣高雄少年法院訊問丙○○之訊問筆錄在卷足憑，核與警
    方係因丙○○曾向乙○○友人借用行動電話撥至案外人駱明慧住處，查悉丙○○
    藏匿於雲林縣虎尾鎮，而對被告二人住處進行監控及逮捕，並在被告乙○○住處
    房間起獲丙○○甫換洗完之衣物等情相符，此有高雄市政府警察局苓雅分局八十
    九年二月二十四日高市警苓分刑字第三四六九號函在卷可稽。被告二人雖以前詞
    置辯，惟查丙○○於八十七年一月間某日晚上七時許殺害駱立傑，復於八十八年
    四月三日中午十二時許殺害駱力菖之事，經媒體報導後為全國週知，並為警方重
    點查捕要犯，而被告二人均看過上開丙○○案之新聞報導，亦經被告二人於審理
    中供述明確，且被告乙○○於審理中供承，丙○○來找伊，伊一看到就認出是丙○○等語，則被告等既與丙○○相識又已知悉上開殺人案之新聞報導，焉有不知
    丙○○為犯人之理？再丙○○藏匿之工寮既為被告二人父親所有，若非得被告二
    人之允許，丙○○豈能隨意進出該工寮，且徵之丙○○於夜間至被告二人住處盥
    洗之事實，益證丙○○藏身於上開工寮，係出於被告二人故意藏匿所致。綜上足
    認被告二人所辯，核屬畏罪卸責之詞，不足採信。本件事證明確，被告二人之犯
    行洵堪認定，應依法論科。
二、核被告等所為，均係犯刑法第一百六十四條第一項之藏匿犯人罪。被告二人間有
    犯意聯絡及行為分擔，為共同正犯。爰審被告等之素行、犯罪之動機、目的、方
    法、藏匿重罪要犯危害非輕、及其犯後態度等一切情狀，各量處如主文所示之刑
    ，並諭知易科罰金之折算標準。
據上論斷，應依刑事訴訟法第二百九十九條第一項前段，刑法第二十八條、第一百六
十四條第一項、第四十一條，罰金罰鍰提高標準條例第一條前段、第二條，判決如主
文。
中      華      民      國      八十九      年      十    月    二十    日
                                      臺灣雲林地方法院刑事第一庭
                                          法  官
如不服本判決，應於判決送達後十日內，向本院提出上訴狀。


司法院資訊處製作；財團法人民間司法改革基金會備份。
